臺灣苗栗地方法院民事裁定
110年度苗小字第641號
原      告  賴幸汎  

被      告  詹為鈞  
上列當事人間請求侵權行為損害賠償事件，本院裁定如下：
    主  文
原告之訴駁回。
訴訟費用新臺幣1,000元由原告負擔。
    理  由
一、按原告之起訴，其訴訟標的為確定判決之效力所及者，法院
    應以裁定駁回之，民事訴訟法第249 條第1 項第7 款定有明
    文，該規定於小額訴訟程序準用之，復為同法第436 條之23
    、第436 條第2 項所明定。又除別有規定外，確定之終局判
    決就經裁判之訴訟標的，有既判力，民事訴訟法第400 條第
    1 項亦有明文。而訴訟標的之法律關係，於確定之終局判決
    中經裁判者，當事人應受其既判力之拘束，於他訴訟不得再
    以該確定判決言詞辯論終結前，所提出或得提出而未提出之
    攻擊防禦方法為與該確定判決意旨相反之主張，此就民事訴
    訟法第400 條第1 項規定之旨趣觀之甚明（最高法院42年度
    台上字第1306號判決、74年度台上字第1279號判決意旨參照
    ）。又訴訟法上所謂一事不再理之原則，乃指同一事件已有
    確定之終局判決者而言。而所謂就同一訴訟標的提起新訴，
    不僅指後訴係就同一訴訟標的求為與前訴內容相同之判決而
    言，即後訴係就同一訴訟標的，求為與前訴內容可以代用之
    判決，亦屬包含在內（最高法院46年度台抗字第136 號裁定
    意參照）。
二、原告主張：被告於民國105 年11月19日上午10時許，在苗栗
    新厝里中正路59號門口附近之馬路上徒手毆打原告，致原告
    受有左頭皮挫傷血腫之傷害，受傷部位疼痛不堪，復遭被告
    誣指兩造互毆，精神遭受莫大痛苦，為此，爰依侵權行為法
    律關係，請求被告賠償精神慰撫金新臺幣（下同）10,000元
    ，因7次開庭所生之工作損失7,000元（計算式：單次工資1,
    000元x7次＝7,000元），及因被告誣告、偽證原告毆打傷害
    原告，致原告被判罰金3,000 元之損害等語。並聲明：被告
    應給付原告20,000元。
三、經查：
　㈠原告主張被告於前開時、地毆打傷害原告，致原告受有損害
    之事實，原告前已於107 年1 月11日向被告提起刑事附帶民
    事訴訟，依侵權行為之法律關係，請求被告賠償精神慰撫金
    10,000元、往返法院開庭5 次之車資5,000 元及醫療費用，
    其中精神慰撫金部分經本院107年度苗小字第388 號（下稱
    甲案）判決被告應給付3,000 元，其餘精神慰撫金及上開車
    資及醫療費用之請求則經甲案判決駁回其訴；嗣原告不服提
    起上訴，復經本院107 年度小上字第16號裁定駁回上訴，原
    告就該裁定提起抗告，再經本院以107年度小上字第16號裁
    定駁回抗告確定，業經本院調閱上開卷宗核閱無誤。
　㈡又原告於109年1月2日再以相同之原因事實，向本院再行提起
    民事訴訟，並依侵權行為之法律關係，請求被告給付精神慰
    撫金10,000元、往返法院開庭7 次之車資損失1,400 元及薪
    資損失5,600 元，及因被告誣告、偽證原告毆打傷害原告，
    致原告被判罰金3,000 元之損害，其中就請求被告給付精神
    慰撫金10,000元及往返法院開庭5 次之車資共1,000 元部分
    ，因為甲案判決既判力所及，經本院以109 年度苗小字第27
    5 號（下稱乙案）裁定駁回原告之訴及假執行之聲請，原告
    就該裁定提起抗告，再經本院以109年度小抗字第1號裁定駁
    回抗告確定；至原告請求7 次往返法院開庭之工資損失共5,
    600 元、新增往返法院開庭2 次之車資共400 元及原告繳納
    罰金之損害3,000 元部分，則經乙案判決駁回原告之請求及
    假執行之聲請，復原告不服提起上訴，亦經本院109 年度小
    上字第9 號裁定駁回上訴確定，業經本院調閱上開卷宗查明
    無誤。　
　㈢查本案之當事人與前開甲、乙案之當事人均相同，其侵權行
    為法律關係之訴訟標的亦屬相同，關於原告起訴之訴訟標的
    ，其中請求賠償精神慰撫金10,000元部分，實屬甲案判決確
    定之訴訟標的，自應受甲案判決之既判力所及；另原告請求
    7 次往返法院開庭之工資損失及原告繳納罰金之損害部分，
    亦為乙案判決確定之訴訟標的，亦應受乙案判決之既判力所
    及。從而，原告於本案之主張，核均係甲、乙案言詞辯論終
    結前之事，且屬言詞辯論終結前已經提出或得提出之攻擊防
    禦方法，均受甲、乙案確定判決之既判力所遮斷，原告不得
    就同一訴訟標的提起新訴，再次要求法院對之另行確定或重
    新評價。則依上開規定及說明，原告就已為確定判決效力所
    及之訴訟標的，再行對被告起訴，難認合法，且不能補正，
    應由本院裁定駁回。
四、依民事訴訟法第249條第1項第7 款、第95條、第78條，裁定
    如主文。　　
中　　華　　民　　國　　110 　年　　9 　　月　　22　　日
                  民事第一庭  法　官　黃思惠
如不服本裁定應於送達後10日內向本院提出抗告狀，並繳納抗告
費新臺幣1,000元。
                              書記官  林翰章
中　　華　　民　　國　　110 　年　　9 　　月　　22　　日